# 费用化的研发费用产生的收入

提问人：aizhishenl 时间：2021-04-02 14:33:05
该公司是个种子研发的企业，目前所有的研发支出全部费用化了，即使研发有成果出来，比如审定的亲本种子、父本、母本、种子品种这些，但是由于全部费用化了，没有在无形资产体现，无形资产中有的都是外购回来的品种。
公司主营业务收入就是卖杂交种产生的收入，其他业务收入主要有两种：
1 、因为公司有自己的绿色通道，可以自己试种然后提交种子审定，行业种的二、三级公司是不能自己试种的，所以有部分收入就是帮这些二、三级公司试种，产生的试验费再加成收费，这部分收入对应的成本都做到研发费用里面了，现在我自己的想法是这种收入是可以做其他业务收入的，成本得从研发费用里面分出来做到其他业务成本；
2 、公司将研发过程中形成的父本、母本，并规定客户只能用该父本母本杂交成A品种用于制种，也就是将某个品种的生产经营权授权给客户使用，使用期限为合作日起至该品种完全退出市场，退出市场有两种情况，一种是国家强制退市，一种是企业自己申请退市，感觉只要客户愿意可以长久的使用。然后协议的费用比如说是 70 万元， 约定是全部补贴公司前期的研发投入， 对于品种的生产经营权未约定收费。 这部分收入我在网上也查了一下， 目前公司是确认的其他业务收入， 也有说做资产处置收益的， 也有说冲研发支出的， 目前是没有确定其他业务成本的， 如果要确认收入才确认成本， 不知道这个怎么处理好， 如果确认收入， 那还得把 70 万在研发补贴和生产经营权中分摊吧，如果要分摊怎么判断分摊的合理呢
救救孩子吧， 快纠结死了

回答人：chenyiwei
1 、基本赞同你的理解：这种收入是可以做其他业务收入的，成本得从研发费用里面分出来做到其他业务成本。
2 、要考虑这种“全寿命周期”的授权是否为排他性的。如果是排他性的，则属于资产处置损益（由于前期研发支出均已费用化，故所收取的款项扣除交易环节必要税费后全部为资产处置收益）；如果不是排他性的，则按收入准则中授予知识产权许可的相关规定处理，但也不涉及将已费用化的研发支出再转回部分到营业成本的问题。